---
title: "Import_Test"
author: "Paul Heinrich"
date: "9 2 2022"
output: html_document
---


```{r setup, include=FALSE}
knitr::opts_chunk$set(echo = TRUE)
```

###Kontrolliere ob das Verzeichnis korrekt ist:
```{r}
getwd()
```

# Case Study: "Introduction to Engineering Data Analytics with R"

## 0) Installieren der Packages

Im ersten Schritt müssen die erforderlichen R- Packages installiert werden. Im Code prüfen wir dafür zunächst, ob das gewünschte Paket bereits installiert ist, um dann falls dies nicht der Fall ist die Installation vorzunehmen.


```{r 1}
if(!require(install.load)){
  install.packages("install.load")
}

library(install.load)

install_load("tidyverse", "readr", "ggplot2", "shiny", "leaflet", "stringr")

```

## 1) Import der Daten

Als nächstes müssen die erforderlichen Daten importiert werden.

### Import Fahrzeug

```{r}
# einlesen der beiden CSV- Dateien
bestandteile <- read_csv2("C:/Users/uspab/Desktop/UNI/Master/IDA/Case Study/Data/Fahrzeug/Bestandteile_Fahrzeuge_OEM1_Typ11.csv")
bestandteile1 <- read_csv("C:/Users/uspab/Desktop/UNI/Master/IDA/Case Study/Data/Fahrzeug/Fahrzeuge_OEM1_Typ11.csv")

# joine beide Dataframes, speichere in neuem Dataframe
df_Fahrzeug <- inner_join(bestandteile1, bestandteile, by= "ID_Fahrzeug")

# entferne DF bestandteile & bestandteile1
rm(bestandteile, bestandteile1)


```

#### Prüfe ob Spalten identisch sind, lösche ggf.
```{r prüfe auf identische Spalten}

# Wenn X1 und ...1.y identisch sind:
if(all(df_Fahrzeug$X1 == df_Fahrzeug$...1.y)){
  # Lösche ...1.y
df_Fahrzeug$...1.y <- NULL
}

# Wenn X1 und ...1.x identisch sind:
if(all(df_Fahrzeug$X1 == df_Fahrzeug$...1.x)){
  # Lösche ...1.y
df_Fahrzeug$...1.x <- NULL
}
```


#### Checke welche Komponenten verbaut sind:

```{r}

# Prüfe ob nur Komponenten mit einem bestimmten Namen verbaut sind:

if (dim(filter(df_Fahrzeug, !grepl("K4", ID_Karosserie)))[1] == 0) {
  print("Die Karosserie enthält nur das Teil K4...")
}

if (dim(filter(df_Fahrzeug, !grepl("K3AG1|K3SG1", ID_Schaltung)))[1] == 0) {
  print("Die Schaltung enthält nur die Teile K3AG1 und K3SG1... ")
}

if (dim(filter(df_Fahrzeug, !grepl("K2LE1|K2ST1", ID_Sitze)))[1] == 0) {
  print("Die Sitze enthalten nur die Teile K2LE1 und K2ST1... ")
}

if (dim(filter(df_Fahrzeug, !grepl("K1BE1|K1DI1", ID_Motor)))[1] == 0) {
  print("Der Motor enthält nur die Teile K1BE1 und K1DI1... ")
}

# Prüfe ob doppelte Einträge vorhanden sind:
if (sum(c(which(duplicated(df_Fahrzeug$ID_Karosserie)),
        which(duplicated(df_Fahrzeug$ID_Schaltung)),
        which(duplicated(df_Fahrzeug$ID_Sitze)),
        which(duplicated(df_Fahrzeug$ID_Motor)))) == 0){
  print("Es sind keine doppelten ID- Nummern vorhanden!")
}

```


### Import DF Karosserie
```{r}
# Import df_Karosserie
df_Karosserie_K4 <- read_csv2("C:/Users/uspab/Desktop/UNI/Master/IDA/Case Study/Data/Komponente/Komponente_K4.csv")

# subset df_Karosserie_K4.x
df_Karosserie_K4subX <- df_Karosserie_K4[c(1:9)]

# name the DF
names(df_Karosserie_K4subX) <- c("...1", "X1", "ID_Karosserie_K4", "Produktionsdatum", "Herstellernummer", "Werksnummer", "Fehlerhaft", "Fehlerhaft_Datum", "Fehlerhaft_Fahrleistung")

# delete complete NA- rows
df_Karosserie_K4subX <- df_Karosserie_K4subX[rowSums(is.na(df_Karosserie_K4subX[,3:9])) != ncol(df_Karosserie_K4subX[,3:9]),]


# subset df_Karosserie_K4.y 
df_Karosserie_K4subY <- df_Karosserie_K4[c(1:2,10:16)]

# name the DF
names(df_Karosserie_K4subY) <- c("...1", "X1", "ID_Karosserie_K4", "Produktionsdatum", "Herstellernummer", "Werksnummer", "Fehlerhaft", "Fehlerhaft_Datum", "Fehlerhaft_Fahrleistung")

# delete complete NA- rows
df_Karosserie_K4subY <- df_Karosserie_K4subY[rowSums(is.na(df_Karosserie_K4subY[,3:9])) != ncol(df_Karosserie_K4subY[,3:9]),]


# subset to look for NAs -> if head() is empty there is no NA
NA1 <- df_Karosserie_K4[c(1:790865), ]
NA1 <- NA1[rowSums(is.na(NA1[,10:16])) != ncol(NA1[,10:16]),]
head(NA1)
NA1 <- df_Karosserie_K4[c(790866:1977164), ]
NA1 <- NA1[rowSums(is.na(NA1[,3:9])) != ncol(NA1[,3:9]),]
head(NA1)


# remove DF "NA1"
rm(NA1)

# combine the 3 DFs to a single one
df_Karosserie_K4 <- rbind(df_Karosserie_K4subX, df_Karosserie_K4subY)


# remove unnecessary
rm(df_Karosserie_K4subX, df_Karosserie_K4subY)

```


### Import DF Bestandteile_Karosserie
```{r}
# Import df_Bestandteile_Karosserie
df_Bestandteile_Karosserie_K4 <- read_csv2("C:/Users/uspab/Desktop/UNI/Master/IDA/Case Study/Data/Komponente/Bestandteile_Komponente_K4.csv")
```


### Join der Karosserie DFs
```{r}
# joine beide Dataframes, speichere in neuem Dataframe
df_Karosserie <- inner_join(df_Karosserie_K4, df_Bestandteile_Karosserie_K4, by= c("ID_Karosserie_K4" = "ID_K4"))

# entferne DF bestandteile & bestandteile1
rm(df_Karosserie_K4, df_Bestandteile_Karosserie_K4)

# Wenn X1 und ...1 identisch sind:
if(all(df_Karosserie$X1.x == df_Karosserie$...1)){
  # Lösche ...1
df_Karosserie$X1.x <- NULL
}
# -------> ANSCHEINEND SIND DIE SPALTEN X1 und ...1 NICHT IDENTISCH

```

#### Import der Karosserie Einzelteile


#### Import Teil T30

```{r}
# Import df_T30
df_T30 <- read_csv("C:/Users/uspab/Desktop/UNI/Master/IDA/Case Study/Data/Einzelteil/Einzelteil_T30.csv")

# subset df_T30.x
df_T30subX <- df_T30[c(1:9)]

# name the DF
names(df_T30subX) <- c("...1", "X1", "ID_T30", "Produktionsdatum", "Herstellernummer", "Werksnummer", "Fehlerhaft", "Fehlerhaft_Datum", "Fehlerhaft_Fahrleistung")

# delete complete NA- rows
df_T30subX <- df_T30subX[rowSums(is.na(df_T30subX[,3:9])) != ncol(df_T30subX[,3:9]),]


# subset df_T30.y 
df_T30subY <- df_T30[c(1:2,10:16)]

# name the DF
names(df_T30subY) <- c("...1", "X1", "ID_T30", "Produktionsdatum", "Herstellernummer", "Werksnummer", "Fehlerhaft", "Fehlerhaft_Datum", "Fehlerhaft_Fahrleistung")

# delete complete NA- rows
df_T30subY <- df_T30subY[rowSums(is.na(df_T30subY[,3:9])) != ncol(df_T30subY[,3:9]),]


# subset df_T30 & delete complete NA- rows
df_T30subZ <- df_T30[c(1:2,17:23)]
df_T30subZ <- df_T30subZ[rowSums(is.na(df_T30subZ[,3:9])) != ncol(df_T30subZ[,3:9]),]

# subset to look for NAs -> if head() is empty there is no NA
NA1 <- df_T30[c(1:1192630), ]
NA1 <- NA1[rowSums(is.na(NA1[,10:23])) != ncol(NA1[,10:23]),]
head(NA1)
NA1 <- df_T30[c(1192631:1908208), ]
NA1 <- NA1[rowSums(is.na(NA1[,c(3:9,17:23)])) != ncol(NA1[,c(3:9,17:23)]),]
head(NA1)
NA1 <- df_T30[c(1908209:2385260), ]
NA1 <- NA1[rowSums(is.na(NA1[,3:16])) != ncol(NA1[,3:16]),]
head(NA1)

# remove DF "NA1"
rm(NA1)

# combine the 3 DFs to a single one
df_T30 <- rbind(df_T30subX, df_T30subY)
df_T30 <- rbind(df_T30, df_T30subZ)

# remove unnecessary
rm(df_T30subX, df_T30subY, df_T30subZ)
```

In der Importdatei ist zu sehen, dass die Spaltenbezeichnungen sich wiederholen... Text...


#### Import Teil T31
```{r}

# read and edit .txt- file
df_T31temp <- readLines("C:/Users/uspab/Desktop/UNI/Master/IDA/Case Study/Data/Einzelteil/Einzelteil_T31.txt")%>%
  gsub(pattern = "[\b]", replacement = "\n")%>%
  gsub(pattern = "\"", replacement = "")%>%
  gsub(pattern = "  ", replacement = ",")

# save data to DF
for(i in 2:length(df_T31temp)) {
    df_T31 = read.table(textConnection(df_T31temp[i]), sep = ",", header = T, fill = TRUE)
}
df_T31 <- as_tibble(df_T31)

# remove temporary data
rm(df_T31temp)

```


## Import Teil T32
```{r}
# Import df_T32
df_T32 <- read_csv2("C:/Users/uspab/Desktop/UNI/Master/IDA/Case Study/Data/Einzelteil/Einzelteil_T32.csv")

# subset df_T32.x
df_T32subX <- df_T32[c(1:9)]

# name the DF
names(df_T32subX) <- c("...1", "X1", "ID_T32", "Produktionsdatum", "Herstellernummer", "Werksnummer", "Fehlerhaft", "Fehlerhaft_Datum", "Fehlerhaft_Fahrleistung")

# delete complete NA- rows
df_T32subX <- df_T32subX[rowSums(is.na(df_T32subX[,3:9])) != ncol(df_T32subX[,3:9]),]


# subset df_T32.y 
df_T32subY <- df_T32[c(1:2,10:16)]

# name the DF
names(df_T32subY) <- c("...1", "X1", "ID_T32", "Produktionsdatum", "Herstellernummer", "Werksnummer", "Fehlerhaft", "Fehlerhaft_Datum", "Fehlerhaft_Fahrleistung")

# delete complete NA- rows
df_T32subY <- df_T32subY[rowSums(is.na(df_T32subY[,3:9])) != ncol(df_T32subY[,3:9]),]


# subset to look for NAs -> if head() is empty there is no NA
NA1 <- df_T32[c(1:988582), ]
NA1 <- NA1[rowSums(is.na(NA1[,10:16])) != ncol(NA1[,10:16]),]
head(NA1)
NA1 <- df_T32[c(988583:1977164), ]
NA1 <- NA1[rowSums(is.na(NA1[,3:9])) != ncol(NA1[,3:9]),]
head(NA1)


# remove DF "NA1"
rm(NA1)

# combine the 3 DFs to a single one
df_T32 <- rbind(df_T32subX, df_T32subY)


# remove unnecessary
rm(df_T32subX, df_T32subY)


```

# Join Karosserieteile (T30, T31, T32) und Karosserie 
```{r}
# joine beide Dataframes, speichere in neuem Dataframe
df_Karosserie_Teile <- inner_join(df_Karosserie, df_T30, by= "ID_T30")

# anti_join um zu ermitteln, welche Teile gar nicht verbaut worden sind
df_T30_rest <- anti_join(df_T30, df_Karosserie, by= "ID_T30")

# Test an einem Beispiel ob wirklich kein Eintrag vorhanden ist
print(df_Karosserie_Teile[which(df_Karosserie_Teile$ID_T30 == "30-216-2162-3"), ])

# joine beide Dataframes, speichere in neuem Dataframe
df_Karosserie_Teile <- inner_join(df_Karosserie_Teile, df_T31, by= "ID_T31")

# anti_join um zu ermitteln, welche Teile gar nicht verbaut worden sind
df_T31_rest <- anti_join(df_T31, df_Karosserie, by= "ID_T31")

# joine beide Dataframes, speichere in neuem Dataframe
df_Karosserie_Teile <- inner_join(df_Karosserie_Teile, df_T32, by= "ID_T32")

# anti_join um zu ermitteln, welche Teile gar nicht verbaut worden sind
df_T32_rest <- anti_join(df_T32, df_Karosserie, by= "ID_T32")

# Spaltenbezeichungen für den DF
names(df_Karosserie_Teile) <- c("...1","X1", "ID_Karosserie", "Produktionsdatum_Karosserie", "Herstellernummer_Karosserie", "Werksnummer_Karosserie", "Fehlerhaft_Karosserie", "Fehlerhaft_Datum_Karosserie", "Fehlerhaft_Fahrleistung_Karosserie", "X1_K4", "ID_T30", "ID_T31", "ID_T32", "...1_T30",  "X1_T30", "Produktionsdatum_T30", "Herstellernummer_T30", "Werksnummer_T30", "Fehlerhaft_T30", "Fehlerhaft_Datum_T30", "Fehlerhaft_Fahrleistung_T30", "X1_T31", "Herstellernummer_T31", "Werksnummer_T31", "Fehlerhaft_T31", "Fehlerhaft_Datum_T31", "Fehlerhaft_Fahrleistung_T31", "Produktionsdatum_Origin_01011970_T31", "origin_T31", "...1_T32",  "X1_T32", "Produktionsdatum_T32", "Herstellernummer_T32", "Werksnummer_T32", "Fehlerhaft_T32", "Fehlerhaft_Datum_T32", "Fehlerhaft_Fahrleistung_T32")


```

### Import DF Schaltung (K3SG1)
```{r}
# Import df_Schaltung
df_Schaltung_K3SG1 <- read_csv2("C:/Users/uspab/Desktop/UNI/Master/IDA/Case Study/Data/Komponente/Bestandteile_Komponente_K3SG1.csv")

```


### Import DF Schaltung (K3AG1)
```{r}
# Import df_Schaltung
df_Schaltung_K3AG1 <- read_csv2("C:/Users/uspab/Desktop/UNI/Master/IDA/Case Study/Data/Komponente/Bestandteile_Komponente_K3AG1.csv")
```

#### Import Teil T21

```{r}
# Import df_T21
df_T21 <- read_csv2("C:/Users/uspab/Desktop/UNI/Master/IDA/Case Study/Data/Einzelteil/Einzelteil_T21.csv")

```
#### Import Teil T22
```{r}
# read and edit .txt- file
df_T22temp <- readLines("C:/Users/uspab/Desktop/UNI/Master/IDA/Case Study/Data/Einzelteil/Einzelteil_T22.txt")%>%
  gsub(pattern = "\t", replace = ",")%>% 
  gsub(pattern = "\"\t\"", replace = ",")%>%
  gsub(pattern = "\",", replace = ",")%>%
  gsub(pattern = ",\"", replace = ",")%>%
  gsub(patter = "\"", replace = "\n")


# save data to DF
for(i in 2:length(df_T22temp)) {
    df_T22 = read.table(textConnection(df_T22temp[i]), sep = ",", header = T, fill = TRUE)
}
df_T22 <- as_tibble(df_T22)

# remove temporary data
rm(df_T22temp)


# subset df_T22.x
df_T22subX <- df_T22[c(1:8)]

# name the DF
names(df_T22subX) <- c("X1", "ID_T22", "Produktionsdatum", "Herstellernummer", "Werksnummer", "Fehlerhaft", "Fehlerhaft_Datum", "Fehlerhaft_Fahrleistung")

# delete complete NA- rows
df_T22subX <- df_T22subX[rowSums(is.na(df_T22subX[,2:8])) != ncol(df_T22subX[,2:8]),]

# subset df_T22.y 
df_T22subY <- df_T22[c(1,9:15)]

# name the DF
names(df_T22subY) <- c("X1", "ID_T22", "Produktionsdatum", "Herstellernummer", "Werksnummer", "Fehlerhaft", "Fehlerhaft_Datum", "Fehlerhaft_Fahrleistung")

# delete complete NA- rows
df_T22subY <- df_T22subY[rowSums(is.na(df_T22subY[,2:8])) != ncol(df_T22subY[,2:8]),]

# subset df_T22 & delete complete NA- rows
df_T22subZ <- df_T22[c(1,16:22)]
df_T22subZ <- df_T22subZ[rowSums(is.na(df_T22subZ[,2:8])) != ncol(df_T22subZ[,2:8]),]



# subset to look for NAs -> if head() is empty there is no NA
NA1 <- df_T22[c(1:1281642), ]
NA1 <- NA1[rowSums(is.na(NA1[,9:22])) != ncol(NA1[,9:22]),]
head(NA1)
NA1 <- df_T22[c(1281643:2306955), ]
NA1 <- NA1[rowSums(is.na(NA1[,c(2:8,16:22)])) != ncol(NA1[,c(2:8,16:22)]),]
head(NA1)
NA1 <- df_T22[c(2306956:2563283), ]
NA1 <- NA1[rowSums(is.na(NA1[,2:15])) != ncol(NA1[,2:15]),]
head(NA1)

# remove DF "NA1"
rm(NA1)

# combine the 3 DFs to a single one
df_T22 <- rbind(df_T22subX, df_T22subY)
df_T22 <- rbind(df_T22, df_T22subZ)

# remove unnecessary
rm(df_T22subX, df_T22subY, df_T22subZ)

```


#### Import Teil T23
```{r}
# Import df_T23
df_T23 <- read_csv2("C:/Users/uspab/Desktop/UNI/Master/IDA/Case Study/Data/Einzelteil/Einzelteil_T23.csv")

# subset df_T23.x
df_T23subX <- df_T23[c(1:9)]

# name the DF
names(df_T23subX) <- c("...1", "X1", "ID_T23", "Produktionsdatum", "Herstellernummer", "Werksnummer", "Fehlerhaft", "Fehlerhaft_Datum", "Fehlerhaft_Fahrleistung")

# delete complete NA- rows
df_T23subX <- df_T23subX[rowSums(is.na(df_T23subX[,3:9])) != ncol(df_T23subX[,3:9]),]


# subset df_T23.y 
df_T23subY <- df_T23[c(1:2,10:16)]

# name the DF
names(df_T23subY) <- c("...1", "X1", "ID_T23", "Produktionsdatum", "Herstellernummer", "Werksnummer", "Fehlerhaft", "Fehlerhaft_Datum", "Fehlerhaft_Fahrleistung")

# delete complete NA- rows
df_T23subY <- df_T23subY[rowSums(is.na(df_T23subY[,3:9])) != ncol(df_T23subY[,3:9]),]


# subset to look for NAs -> if head() is empty there is no NA
NA1 <- df_T23[c(1:1335746), ]
NA1 <- NA1[rowSums(is.na(NA1[,10:16])) != ncol(NA1[,10:16]),]
head(NA1)
NA1 <- df_T23[c(1335747:1908208), ]
NA1 <- NA1[rowSums(is.na(NA1[,3:9])) != ncol(NA1[,3:9]),]
head(NA1)


# remove DF "NA1"
rm(NA1)

# combine the 3 DFs to a single one
df_T23 <- rbind(df_T23subX, df_T23subY)


# remove unnecessary
rm(df_T23subX, df_T23subY)



```

#### Import des zweiten Teils T24
```{r}

# read and edit .txt- file
df_T24temp <- readLines("C:/Users/uspab/Desktop/UNI/Master/IDA/Case Study/Data/Einzelteil/Einzelteil_T24.txt")%>%
  gsub(pattern = "[\f]", replacement = "\n")%>%
  gsub(pattern = "\"", replacement = "")%>%
  gsub(pattern = "  ", replacement = ",")

  
# save data to DF
for(i in 2:length(df_T24temp)) {
    df_T24 = read.table(textConnection(df_T24temp[i]), sep = ",", header = T, fill = TRUE)
}
df_T24 <- as_tibble(df_T24)

# remove temporary data
rm(df_T24temp)



# subset df_T24.x
df_T24subX <- df_T24[c(1:8)]

# name the DF
names(df_T24subX) <- c("X1", "ID_T24", "Produktionsdatum", "Herstellernummer", "Werksnummer", "Fehlerhaft", "Fehlerhaft_Datum", "Fehlerhaft_Fahrleistung")

# delete complete NA- rows
df_T24subX <- df_T24subX[rowSums(is.na(df_T24subX[,2:8])) != ncol(df_T24subX[,2:8]),]

# subset df_T24.y 
df_T24subY <- df_T24[c(1,9:15)]

# name the DF
names(df_T24subY) <- c("X1", "ID_T24", "Produktionsdatum", "Herstellernummer", "Werksnummer", "Fehlerhaft", "Fehlerhaft_Datum", "Fehlerhaft_Fahrleistung")

# delete complete NA- rows
df_T24subY <- df_T24subY[rowSums(is.na(df_T24subY[,2:8])) != ncol(df_T24subY[,2:8]),]

# subset df_T24 & delete complete NA- rows
df_T24subZ <- df_T24[c(1,16:22)]
df_T24subZ <- df_T24subZ[rowSums(is.na(df_T24subZ[,2:8])) != ncol(df_T24subZ[,2:8]),]



# subset to look for NAs -> if head() is empty there is no NA
NA1 <- df_T24[c(1:192246), ]
NA1 <- NA1[rowSums(is.na(NA1[,9:22])) != ncol(NA1[,9:22]),]
head(NA1)
NA1 <- df_T24[c(192247:448574), ]
NA1 <- NA1[rowSums(is.na(NA1[,c(2:8,16:22)])) != ncol(NA1[,c(2:8,16:22)]),]
head(NA1)
NA1 <- df_T24[c(448575:640821), ]
NA1 <- NA1[rowSums(is.na(NA1[,2:15])) != ncol(NA1[,2:15]),]
head(NA1)

# remove DF "NA1"
rm(NA1)

# combine the 3 DFs to a single one
df_T24 <- rbind(df_T24subX, df_T24subY)
df_T24 <- rbind(df_T24, df_T24subZ)

# remove unnecessary
rm(df_T24subX, df_T24subY, df_T24subZ)

```

#### Import Teil T25
```{r}
# Import df_T25
df_T25 <- read_csv("C:/Users/uspab/Desktop/UNI/Master/IDA/Case Study/Data/Einzelteil/Einzelteil_T25.csv")

# Wenn X1 und ...1 identisch sind:
if(all(df_T25$X1 == df_T25$...1)){
  # Lösche ...1
df_T25$...1 <- NULL
}
```

### Import DF Sitze (K2LE1)
```{r}
# Import df_Sitze
df_Sitze_K2LE1 <- read_csv2("C:/Users/uspab/Desktop/UNI/Master/IDA/Case Study/Data/Komponente/Bestandteile_Komponente_K2LE1.csv")

```
### Import DF Sitze (K2ST1)
```{r}
# Import df_Sitze
df_Sitze_K2ST1 <- read_csv2("C:/Users/uspab/Desktop/UNI/Master/IDA/Case Study/Data/Komponente/Bestandteile_Komponente_K2ST1.csv")

```

#### Import Teil T11
```{r}

# read and edit .txt- file
df_T11temp <- readLines("C:/Users/uspab/Desktop/UNI/Master/IDA/Case Study/Data/Einzelteil/Einzelteil_T11.txt")%>%
  gsub(pattern = "[\f]", replacement = "\n")%>%
  gsub(pattern = "\"", replacement = "")%>%
  gsub(pattern = "\t", replacement = ",")
  
# save data to DF
for(i in 2:length(df_T11temp)) {
    df_T11 = read.table(textConnection(df_T11temp[i]), sep = ",", header = T, fill = TRUE)
}
df_T11 <- as_tibble(df_T11)

# remove temporary data
rm(df_T11temp)
```
#### Import Teil T12
```{r}

# Import df_T12
df_T12 <- read_csv2("C:/Users/uspab/Desktop/UNI/Master/IDA/Case Study/Data/Einzelteil/Einzelteil_T12.csv")

# subset df_T12.x
df_T12subX <- df_T12[c(1:9)]

# name the DF
names(df_T12subX) <- c("...1", "X1", "ID_T12", "Produktionsdatum", "Herstellernummer", "Werksnummer", "Fehlerhaft", "Fehlerhaft_Datum", "Fehlerhaft_Fahrleistung")

# delete complete NA- rows
df_T12subX <- df_T12subX[rowSums(is.na(df_T12subX[,3:9])) != ncol(df_T12subX[,3:9]),]


# subset df_T12.y 
df_T12subY <- df_T12[c(1:2,10:16)]

# name the DF
names(df_T12subY) <- c("...1", "X1", "ID_T12", "Produktionsdatum", "Herstellernummer", "Werksnummer", "Fehlerhaft", "Fehlerhaft_Datum", "Fehlerhaft_Fahrleistung")

# delete complete NA- rows
df_T12subY <- df_T12subY[rowSums(is.na(df_T12subY[,3:9])) != ncol(df_T12subY[,3:9]),]


# subset df_T12 & delete complete NA- rows
df_T12subZ <- df_T12[c(1:2,17:23)]
df_T12subZ <- df_T12subZ[rowSums(is.na(df_T12subZ[,3:9])) != ncol(df_T12subZ[,3:9]),]


# subset to look for NAs -> if head() is empty there is no NA
NA1 <- df_T12[c(1:572462), ]
NA1 <- NA1[rowSums(is.na(NA1[,10:23])) != ncol(NA1[,10:23]),]
head(NA1)
NA1 <- df_T12[c(572463:1717387), ]
NA1 <- NA1[rowSums(is.na(NA1[,c(3:9,17:23)])) != ncol(NA1[,c(3:9,17:23)]),]
head(NA1)
NA1 <- df_T12[c(1717388:1908208), ]
NA1 <- NA1[rowSums(is.na(NA1[,3:16])) != ncol(NA1[,3:16]),]
head(NA1)

# remove DF "NA1"
rm(NA1)

# combine the 3 DFs to a single one
df_T12 <- rbind(df_T12subX, df_T12subY)
df_T12 <- rbind(df_T12, df_T12subZ)

# remove unnecessary
rm(df_T12subX, df_T12subY, df_T12subZ)
```

#### Import Teil T13
```{r}
# Import df_T13
df_T13 <- read_csv2("C:/Users/uspab/Desktop/UNI/Master/IDA/Case Study/Data/Einzelteil/Einzelteil_T13.csv")

# Wenn X1 und ...1 identisch sind:
if(all(df_T13$X1 == df_T13$...1)){
  # Lösche ...1
df_T13$...1 <- NULL
}
```

#### Import Teil T14
```{r}
# Import df_T14
df_T14 <- read_csv2("C:/Users/uspab/Desktop/UNI/Master/IDA/Case Study/Data/Einzelteil/Einzelteil_T14.csv")

# Wenn X1 und ...1 identisch sind:
if(all(df_T14$X1 == df_T14$...1)){
  # Lösche ...1
df_T14$...1 <- NULL
}
```
#### Import Teil T15
```{r}
# Import df_T15
df_T15 <- read_csv2("C:/Users/uspab/Desktop/UNI/Master/IDA/Case Study/Data/Einzelteil/Einzelteil_T15.csv")

# subset df_T15.x
df_T15subX <- df_T15[c(1:9)]

# name the DF
names(df_T15subX) <- c("...1", "X1", "ID_T15", "Produktionsdatum", "Herstellernummer", "Werksnummer", "Fehlerhaft", "Fehlerhaft_Datum", "Fehlerhaft_Fahrleistung")

# delete complete NA- rows
df_T15subX <- df_T15subX[rowSums(is.na(df_T15subX[,3:9])) != ncol(df_T15subX[,3:9]),]


# subset df_T15.y 
df_T15subY <- df_T15[c(1:2,10:16)]

# name the DF
names(df_T15subY) <- c("...1", "X1", "ID_T15", "Produktionsdatum", "Herstellernummer", "Werksnummer", "Fehlerhaft", "Fehlerhaft_Datum", "Fehlerhaft_Fahrleistung")

# delete complete NA- rows
df_T15subY <- df_T15subY[rowSums(is.na(df_T15subY[,3:9])) != ncol(df_T15subY[,3:9]),]


# subset to look for NAs -> if head() is empty there is no NA
NA1 <- df_T15[c(1:238526), ]
NA1 <- NA1[rowSums(is.na(NA1[,10:16])) != ncol(NA1[,10:16]),]
head(NA1)
NA1 <- df_T15[c(238527:477052), ]
NA1 <- NA1[rowSums(is.na(NA1[,3:9])) != ncol(NA1[,3:9]),]
head(NA1)


# remove DF "NA1"
rm(NA1)

# combine the 3 DFs to a single one
df_T15 <- rbind(df_T15subX, df_T15subY)


# remove unnecessary
rm(df_T15subX, df_T15subY)


```
### Import DF Motor (K1BE1)
```{r}
# Import df_Sitze
df_Motor_K1BE1 <- read_csv2("C:/Users/uspab/Desktop/UNI/Master/IDA/Case Study/Data/Komponente/Bestandteile_Komponente_K1BE1.csv")

```

### Import DF Motor (K1DI1)
```{r}
# Import df_Sitze
df_Motor_K1DI1 <- read_csv2("C:/Users/uspab/Desktop/UNI/Master/IDA/Case Study/Data/Komponente/Bestandteile_Komponente_K1DI1.csv")

```

#### Import Teil T01
```{r}

# read and edit .txt- file
df_T01temp <- readLines("C:/Users/uspab/Desktop/UNI/Master/IDA/Case Study/Data/Einzelteil/Einzelteil_T01.txt")%>%
  gsub(pattern = "\"", replacement = "")%>%
  gsub(pattern = "[:  :][:|:][:  :][:|:][:  :]", replacement = ",")%>%
  gsub(pattern = "[: :]", replacement = "\n")

  
# save data to DF
for(i in 2:length(df_T01temp)) {
    df_T01 = read.table(textConnection(df_T01temp[i]), sep = ",", header = T, fill = TRUE)
}
df_T01 <- as_tibble(df_T01)

# remove temporary data
rm(df_T01temp)

# subset df_T01.x
df_T01subX <- df_T01[c(1:8)]

# name the DF
names(df_T01subX) <- c("X1", "ID_T01", "Produktionsdatum", "Herstellernummer", "Werksnummer", "Fehlerhaft", "Fehlerhaft_Datum", "Fehlerhaft_Fahrleistung")

# delete complete NA- rows
df_T01subX <- df_T01subX[rowSums(is.na(df_T01subX[,2:8])) != ncol(df_T01subX[,2:8]),]

# subset df_T01.y 
df_T01subY <- df_T01[c(1,9:15)]

# name the DF
names(df_T01subY) <- c("X1", "ID_T01", "Produktionsdatum", "Herstellernummer", "Werksnummer", "Fehlerhaft", "Fehlerhaft_Datum", "Fehlerhaft_Fahrleistung")

# delete complete NA- rows
df_T01subY <- df_T01subY[rowSums(is.na(df_T01subY[,2:8])) != ncol(df_T01subY[,2:8]),]

# subset df_T01 & delete complete NA- rows
df_T01subZ <- df_T01[c(1,16:22)]
df_T01subZ <- df_T01subZ[rowSums(is.na(df_T01subZ[,2:8])) != ncol(df_T01subZ[,2:8]),]



# subset to look for NAs -> if head() is empty there is no NA
NA1 <- df_T01[c(1:1281642), ]
NA1 <- NA1[rowSums(is.na(NA1[,9:22])) != ncol(NA1[,9:22]),]
head(NA1)
NA1 <- df_T01[c(1281643:2563284), ]
NA1 <- NA1[rowSums(is.na(NA1[,c(2:8,16:22)])) != ncol(NA1[,c(2:8,16:22)]),]
head(NA1)
NA1 <- df_T01[c(2563285:3204104), ]
NA1 <- NA1[rowSums(is.na(NA1[,2:15])) != ncol(NA1[,2:15]),]
head(NA1)

# remove DF "NA1"
rm(NA1)

# combine the 3 DFs to a single one
df_T01 <- rbind(df_T01subX, df_T01subY)
df_T01 <- rbind(df_T01, df_T01subZ)

# remove unnecessary
rm(df_T01subX, df_T01subY, df_T01subZ)

```


#### Import Teil T02
```{r}
# read and edit .txt- file
df_T02temp <- readLines("C:/Users/uspab/Desktop/UNI/Master/IDA/Case Study/Data/Einzelteil/Einzelteil_T02.txt")%>%
  gsub(pattern = "\"", replacement = "")%>%
  gsub(pattern = "  ", replacement = ",")%>%
  gsub(pattern = "\t", replacement = "\n")

  
# save data to DF
for(i in 2:length(df_T02temp)) {
    df_T02 = read.table(textConnection(df_T02temp[i]), sep = ",", header = T, fill = TRUE)
}
df_T02 <- as_tibble(df_T02)

# remove temporary data
rm(df_T02temp)

# subset df_T02.x
df_T02subX <- df_T02[c(1:8)]

# name the DF
names(df_T02subX) <- c("X1", "ID_T02", "Produktionsdatum", "Herstellernummer", "Werksnummer", "Fehlerhaft", "Fehlerhaft_Datum", "Fehlerhaft_Fahrleistung")

# delete complete NA- rows
df_T02subX <- df_T02subX[rowSums(is.na(df_T02subX[,2:8])) != ncol(df_T02subX[,2:8]),]


# subset df_T02.y 
df_T02subY <- df_T02[c(1,9:15)]

# name the DF
names(df_T02subY) <- c("X1", "ID_T02", "Produktionsdatum", "Herstellernummer", "Werksnummer", "Fehlerhaft", "Fehlerhaft_Datum", "Fehlerhaft_Fahrleistung")

# delete complete NA- rows
df_T02subY <- df_T02subY[rowSums(is.na(df_T02subY[,2:8])) != ncol(df_T02subY[,2:8]),]


# subset to look for NAs -> if head() is empty there is no NA
NA1 <- df_T02[c(1:961231), ]
NA1 <- NA1[rowSums(is.na(NA1[,9:15])) != ncol(NA1[,9:15]),]
head(NA1)
NA1 <- df_T02[c(961232:3204104), ]
NA1 <- NA1[rowSums(is.na(NA1[,2:8])) != ncol(NA1[,2:8]),]
head(NA1)


# remove DF "NA1"
rm(NA1)

# combine the 3 DFs to a single one
df_T02 <- rbind(df_T02subX, df_T02subY)


# remove unnecessary
rm(df_T02subX, df_T02subY)



```
#### Import Teil T03
```{r}
# read and edit .txt- file
df_T03temp <- readLines("C:/Users/uspab/Desktop/UNI/Master/IDA/Case Study/Data/Einzelteil/Einzelteil_T03.txt")%>%
  gsub(pattern = "\"", replacement = "")%>%
  gsub(pattern = "[|]", replacement = ",")%>%
  gsub(pattern = "\v", replacement = "\n")

  
# save data to DF
for(i in 2:length(df_T03temp)) {
    df_T03 = read.table(textConnection(df_T03temp[i]), sep = ",", header = T, fill = TRUE)
}
df_T03 <- as_tibble(df_T03)

# remove temporary data
rm(df_T03temp)
```


#### Import Teil T04
```{r}
# Import df_T04
df_T04 <- read_csv2("C:/Users/uspab/Desktop/UNI/Master/IDA/Case Study/Data/Einzelteil/Einzelteil_T04.csv")

# Wenn X1 und ...1 identisch sind:
if(all(df_T04$X1 == df_T04$...1)){
  # Lösche ...1
df_T04$...1 <- NULL
}
```


#### Import Teil T05
```{r}
# Import df_T05
df_T05 <- read_csv("C:/Users/uspab/Desktop/UNI/Master/IDA/Case Study/Data/Einzelteil/Einzelteil_T05.csv")



# subset df_T05.x
df_T05subX <- df_T05[c(1:9)]

# name the DF
names(df_T05subX) <- c("...1", "X1", "ID_T05", "Produktionsdatum", "Herstellernummer", "Werksnummer", "Fehlerhaft", "Fehlerhaft_Datum", "Fehlerhaft_Fahrleistung")

# delete complete NA- rows
df_T05subX <- df_T05subX[rowSums(is.na(df_T05subX[,3:9])) != ncol(df_T05subX[,3:9]),]


# subset df_T05.y 
df_T05subY <- df_T05[c(1:2,10:16)]

# name the DF
names(df_T05subY) <- c("...1", "X1", "ID_T05", "Produktionsdatum", "Herstellernummer", "Werksnummer", "Fehlerhaft", "Fehlerhaft_Datum", "Fehlerhaft_Fahrleistung")

# delete complete NA- rows
df_T05subY <- df_T05subY[rowSums(is.na(df_T05subY[,3:9])) != ncol(df_T05subY[,3:9]),]


# subset to look for NAs -> if head() is empty there is no NA
NA1 <- df_T05[c(1:596315), ]
NA1 <- NA1[rowSums(is.na(NA1[,10:16])) != ncol(NA1[,10:16]),]
head(NA1)
NA1 <- df_T05[c(596316:1192630), ]
NA1 <- NA1[rowSums(is.na(NA1[,3:9])) != ncol(NA1[,3:9]),]
head(NA1)


# remove DF "NA1"
rm(NA1)

# combine the 3 DFs to a single one
df_T05 <- rbind(df_T05subX, df_T05subY)


# remove unnecessary
rm(df_T05subX, df_T05subY)


```


#### Import Teil T06
```{r}
# Import df_T06
df_T06 <- read_csv("C:/Users/uspab/Desktop/UNI/Master/IDA/Case Study/Data/Einzelteil/Einzelteil_T06.csv")

# Wenn X1 und ...1 identisch sind:
if(all(df_T06$X1 == df_T06$...1)){
  # Lösche ...1
df_T06$...1 <- NULL
}


```




#### SANDBOX


```{r so funktionieren die TXT Dateien mit |}
T27_dirty <- readLines("C:/Users/uspab/Desktop/UNI/Master/IDA/Case Study/Data/Einzelteil/Einzelteil_P31.txt")
print(T27_dirty)

T27_dirty <- gsub(pattern = "[|]", replacement = " ", T27_dirty)
T27_dirty <- gsub(pattern = "[\b]", replacement = "\n", T27_dirty)
T27_dirty <- gsub(pattern = "\"", replacement = "", T27_dirty)
T27_dirty <- gsub(pattern = "     ", replacement = ",", T27_dirty)
print(T27_dirty)

#print(T27_dirty)
list27 <- as.list(strsplit(T27_dirty, ",")[[1]])
rm(i)

for(i in 2:length(T27_dirty)) {
    df_T27 = read.table(textConnection(T27_dirty[i]),sep =",", header = TRUE, fill = TRUE)
}

rm(df_T27)
rm(list27)
rm(i)

```


```{r unwichtig test}
subNA1 <- data.frame(c(1,2,3,4,5,6,7,8,9,10), c("r", "is" , "great", "try", "more", "r", "is" , "great", "try", "more"))
for(i in 1:nrow(subNA1)){
  ifelse(subNA1[i,1]<subNA1[i+1,1], NA, print("FEHLER"))
}
is.sorted = Negate(is.unsorted)
is.sorted(subNA1[,1], strictly = TRUE)
```

```{r unwichtig test}
dftest <- data.frame(x=c("TEST", 24, NA, 6, NA, 9),
                 y=c(1, 3, 4, 8, NA, 12),
                 z=c(NA, 7, 5, 15, 7, 14))
print(dftest)

dftest <- dftest[rowSums(is.na(dftest[,2:3])) != ncol(dftest[,2:3]), ]

print(dftest)


```


```{r so funktionieren die TXT Dateien}
T27_dirty <- readLines("Einzelteil/Einzelteil_P27.txt")
print(T27_dirty)

T27_dirty <- gsub(pattern = "[|]", replacement = " ", T27_dirty)
T27_dirty <- gsub(pattern = "[\a]", replacement = "\n", T27_dirty)
print(T27_dirty)

for(i in 2:length(T27_dirty)) {
    df_T27 = read.table(textConnection(T27_dirty[i]), header = TRUE, fill = TRUE)
}


```

### Prüfen auf doppelte Werte 
```{r}
which(duplicated(df_Fahrzeug$ID_Karosserie))
which(duplicated(df_Fahrzeug$ID_Schaltung))
which(duplicated(df_Fahrzeug$ID_Sitze))
which(duplicated(df_Fahrzeug$ID_Motor))

dftest1 <- filter(df_Fahrzeug, !grepl("K4", ID_Karosserie))
dftest1 <- filter(df_Fahrzeug, !grepl("K3AG1|K3SG1", ID_Schaltung))
dftest1 <- filter(df_Fahrzeug, !grepl("K2LE1|K2ST1", ID_Sitze))
dftest1 <- filter(df_Fahrzeug, !grepl("K1BE1|K1DI1", ID_Motor))

if (dim(filter(df_Fahrzeug, !grepl("K4", ID_Karosserie)))[1] == 0) {
  print("Die Karosserie enthält nur das Teil K4...")
}

## Testbeispiel
#which(duplicated(dftest$x))
#rm(dftest)
```
